# 融资租入固定资产一次性付租金，该如何做分录？

提问人：七八怪 时间：2019-02-23 15:55:22
企业融资租入一块场地租 10 年， 10 年后免费让企业使用，企业自签订合同一个月内付全部租金，会计分录该怎么做？

回答人：chenyiwei
首先，由于标的物是土地使用权，所以不可能是融资租赁（《讲解 2010 》
P342），只能作为经营租赁，支付的租金计入长期待摊费用，摊销年限为本企业预期将使用该土地的年限（不短于 10 年）。
其次，如果租赁物是机器设备等，则对这类情况下的融资租赁，应按一次性支付的租赁款作为融资租入固定资产的成本入账，其折旧年限为该资产自身使用寿命和本企业预期使用该资产的年限这两者中的较短者。